Inventaris van het archief van W. Fijnje [levensjaren 1750-1809], 1772-1809 (1823)
Nationaal Archief, Den Haag
Collectie 224 W. Fijnje
Fijnje
1772-1823
merendeel 1772-1809
C22177
0.20 meter; 12 inventarisnummers.
Normale geschreven en gedrukte teksten, geen bijzondere handschriften.
Nationaal Archief, Den Haag
W. Fijnje
W. Fijnje (1750-1809), Patriottisch voorman en publicist, werd na de staatgreep van 1798 voorzitter van het Uitvoerend Bewind; raakte in opspraak wegens verduistering van staatsgelden. Het archief bevat stukken van Wybo Fijnje en enkele van zijn nazaten (1772-1852), waaronder brieven, stukken betreffende de omwenteling van 17 januari 1798, aanklachten, benoemingen, notities en pamfletten..
Archiefvorming
Geschiedenis van de archiefvormer
Patriottisch voorman en publicist die in 1798 voorzitter was van het radicale Uitvoerend Bewind, dat na de staatsgreep van januari van dat jaar aan de macht kwam. Zijn politieke rol was na enkele maanden al uitgespeeld, nadat hij vanwege verduistering van staatsgelden was gearresteerd. In de periode 1798: lid Intermediair Uitvoerend Bewind.
Voor zijn levensloop: Nieuw Nederlandsch Biografisch Woordenboek, dl. 1 kol. 906. Zie ook http://www.parlement.com/9291000/biof/17134
Geschiedenis van het archiefbeheer
Aanwinsten 2e afdeling 1943, schenking van de bibliothecaris van de Nederlandsche Eonomische Hogeschool te Rotterdam.
De rechtstitel is (nog) onbekend
Inhoud en structuur van het archief
2.21
Aanwijzingen voor de gebruiker
Openbaarheidsbeperkingen
Volledig openbaar.
Materiële beperkingen
Aanvraaginstructie
Openbare archiefstukken kunnen online worden aangevraagd en gereserveerd. U kunt dit ook via de terminals in de studiezaal van het Nationaal Archief doen. Om te kunnen reserveren dient u de volgende stappen te volgen:
U maakt een profiel aan op www.gahetna.nl, en logt vervolgens in
Via de archiefinventaris (alleen de beschrijvingen met rode nummers) selecteert u het gewenste archiefstuk door op de knop 'Reserveren' te klikken
In het volgende scherm geeft u aan op welke dag u het archiefstuk wilt inzien
Indien u zich bevindt in de studiezaal en een tafelnummer heeft ontvangen kunt u dit nummer vermelden. Als u geen tafelnummer heeft kunt u tafelnummer 777 laten staan
Vervolgens bevestigt u uw reservering door deze te versturen.
Verwant materiaal
Beschikbaarheid van kopieën
Beschrijving van de series en archiefbestanddelen
- Stukken van Wybo Fijnje en enkele van zijn nazaten, 1772-1852; 1-12
  Voor zijn levensloop: Nieuw Nederlandsch Biografisch Woordenboek, dl. 1 kol. 906. Zie ook http://www.parlement.com/9291000/biof/17134
  - Brieven van en aan W. Fijnje 1772-1809, 1; 1 omslag
  - Extracten uit de decreten der vergadering van de Provisionele Representanten van het Volk van Holland betreffende de functies van Fijnje 1795 september 28 - 1797 oktober 19, 2; 1 omslag
  - Stukken betreffende het Comité tot de zaken van de Oost-Indische Handel en Bezittingen 1795-1797, 3; 5 stukken
  - Stukken van financiële aard 1796-1802, 4; 16 stukken
  - Verkiezing van W. Fijnje tot hoofdschout van de stad Delft 1795 september 21, 5; 1 stuk
  - Uitnodiging aan W. Fijnje om lid te worden van het Genootschap ter bevordering van Godsdienst, Deugd, Kunst en Wetenschap te 's-Gravenhage 1796 december 10, 6; 1 stuk
  - Nota van opmerkingen ten aanzien van de omwenteling van 22 januari en 12 juni 1798 door J.H. Fijnje van Salverda, afschrift z.d., 7; 2 stukken
    W. Fijnje was lid van het Uitvoerend Bewind; J.H. Fijnje van Salverda was zijn zoon
  - Stukken betreffende een klacht tegen Jean Etienne Fijnje wegens het toebrengen van een slag aan P.F.D. Chaudon 1808, 8; 3 stukken
  - Schuldbekentenis groot f 700,- van Jacobus Vlaming aan H.F. Fijnje 1823 december 26, 9; 1 stuk
  - Kopie van een onderschepte brief aan secretaris P. Vreede te Woerden van F.H. van Leeuwen, president te Amsterdam, gedrukt 1787 mei 11, 10; 1 stuk
  - Gedichten, liederen en grafschriften 1779-1836, 11; 1 omslag
  - Varia 1740-1865, 12; 1 omslag
    bevat:
    * Rekest van de heer van Wassenaar Twickel aan het Vertegenwoordigend Lichaam van het Bataafse volk tot behoud van rechten van de heerlijkheid van Wassenaar speciaal die van de Leenkamer, 1800, met notitie betreffende decreten over lenen en leenkamers in de jaren 1800-1802, en publicatie van het Uitvoerend Bewind betreffende leenroerige goederen (1799)
    * van burgers uit Utrecht aan het Staatsbewind en aan R.J. Schimmelpenninck, ambassadeur in Frankrijk, 1805 april 4
    * "Declaratoir", voorgedrukt bezwaarsc hrift tegen de proclamatie betrreffende de stemming over het ontwerp van staatsregeling, 1801
    * Notitie betreffende de voornaamste punten van de aanstaande constitutie zoals die aan de burgers voorgelegd zal worden
    * "Voorstellingen van Erfopvolgingen bij versterf, in alle mogelijke gevallen"
    * Notitie betreffende adhesiebetuigingen, specifiek uit Leiden, voor het voorstel tot herzien van de grondwet op 10 december 1844 uitgebracht in de Tweede Kamer
    * Notitie betreffende de stand van de thermometer in sommige strenge winters in de periode 1740-1823
    * Notitie of memorie betreffende de winter 1786 [niet compleet]
    * Boekje in handschrift met verhandeling over astronomie
    * Notitie van belangrijke gebeurtenissen in de geschiedenis van Frankrijk van 1757 tot 1852
    * Notitie betreffende de koninklijke grafkelder te Delft, 1865 of later]
    * Vers van mr. F. Beelaerts bij een afbeelding van P. van der Heim, minister van Marine en Koloniën, 1809
    * Afschrift van een pamflet van Johnnes Hofhoutszoon tegen enkele Rotterdamse regenten, uitgestrooid in Rotterdam, september 1794
    * Aantekening van een reis naar Noord-Holland en den Helder, gedaan in het jaar 1809, in gezelschap van Cornelis Luttik
    * "Rome sous les arme sou sermon militaire", verhandeling over de Rooms-Katholieke kerk, z.d.
    * Brief van Lodewijk Napoleon, te Haarlem, aan het "Corps legislatif", afschrift, 1810 juli 1
    * Spotdicht met de titel "Afgeluisterd gesprek van de weledele gestrenge jongen heer Kees, thans capitein, een een zijner vrienden, met een karikatuur van de Koning van Pruisen
    * "Lettre du criminel Meijer aux grand baillif Schrijver" en "Lettre du Criminel Frederik Gerard Meijer"
    * Notitie betreffende het getal en herkomst van representanten van de Bataafse Republiek
    * Pamflet "Beroep van mr. S. Iz. Wiselius, lid van den Raad der Asiatische Bizittingen en Etablissementen op het Bataafsche Volk", gedrukt 1804
    * Pamflet "Iets voor mr. S. Iz. Wiselius, lid van den Raad der Asiatische Bezittingen en Etablissementen, wegens eenige uitdrukkingen in zijn beroep op het Bataafsche Volk enz", door N.N., gedrukt ,1804